# 处置子公司对投资收益、资本公积、其他综合收益的影响

提问人：mdnightelf 时间：2022-03-18 10:12:25
请教老师：
A、B公司 2020 年 1 月 1 日新设成立公司C，A出资 80 万（全部计入注册资本），B公司出资 60 万（ 20 万计入注册资本， 40 万计入资本公积），A公司占股80%、B公司20%。C公司 2020 年实现利润 50 万，其他综合收益-10万（金融资产变动引起）。 2021 年 1 月 1 日，A公司出售所持C公司80%股权，对价 150 万，请问该交易事项对A公司 2021 年合并报表（A公司还有其他子公司）投资收益的变动影响？
2020 年末，C公司对A公司的合并贡献影响：资本公积 40 _0.8=32_ ，其他综合收益 _-10_ 0.8=-8，归母净利润（未分配利润）50*0.8=40 2021 年，在A公司合并报表层面：
思路 1 ：投资收益 150-（80+32-8+40）=6，资本公积减少 32 ，其他综合收益增加 8
思路 2 ：投资收益150-（80-8+40）=38，资本公积不变，其他综合收益增加 8
思路 3 ：投资收益150-（80+40）=30，资本公积不变，其他综合收益不变

回答人：chenyiwei
这个问题首先建议明确：为何在 2020 年时双方的出资额与股权比例不对称？为何B公司愿意溢价出资？一年后为何又可以以更高价格出售这部分股权？是否A公司作为C的母公司对其额外投入了其他资源？如果是，则该资源的所有权或使用权是否随着C的处置一并被处置出去了？
假设不考虑该特殊因素影响，则主帖中的思路 2 是合理的，即处置股权后合并报表层面的其他综合收益为零，原先B公司溢价增资形成的资本公积仍保留。但要注意：这部分金融资产的公允价值变动形成的其他综合收益是否属于可转损益的其他综合收益？如果不允许转损益（例如其他权益工具投资的公允价值变动），则在处置子公司股权时直接转入留存收益，对合并报表层面的投资收益无影响。